Inventaris van het archief van de familie Van Hogendorp en aanverwante Families, (1304) 1631-1961
Nationaal Archief, Den Haag
- STUKKEN BETREFFENDE AFZONDERLIJKE FAMILIES EN PERSONEN., B.
  - FAMILIE VAN HOGENDORP.
    - G. K. van Hogendorp (1762-1834) en Hester Clifford (1766-1826)., 25.
      - Brieven van G.K., aangekocht op veilingen of niet verzonden., III.
        - Brief van (G.K.) van H. aan J. van der Heim, burgemeester te Rotterdam, Rodenrijs., 28 mei 1792; 120; 1 stuk
        - Brieven van G.K. aan de consul/ambassadeur van Griekenland, over de reis van zijn zoon Frits naar dat land., 26 mei 1829; 391; 2 stukken
        - Ingekomen en minuten van uitgaande brieven van Hester van Hogendorp-Clifford:, ---
          - van: moeder Hester Clifford-Hooft, 31
          - dochter (B b 2) Hester van H., 58
          - J.H. v. Kinsbergen, 742
          - aan een onbekende, 753
      - Publicaties van Gijsbert Karel van Hogendorp., IV.
        - Lijst van papieren, gevonden in de boedel van G.K. van Hogendorp, opgesteld door Diepenheim, met enkele beschouwingen hierover., 1834; 363; 657; 1 omslag
          - Bestanddeel 1., 363
          - Bestanddeel 2., 657
        - Overzicht van de Werken van G.K. van H., Z.d.; 364; 948; 3 stukken
          - Bestanddeel 1., 364
          - Bestanddeel 2., 948
        - "De aequabili descriptione subsidiorum inter gentes foederatas", dissertatie van G. K. van H. aan de Leidse Universiteit, gedrukt., 30 sept. 1786; 1006; 1 deel
        - "Verhandeling over de noodzakelijkheid eener heerschende religie in den staat", door G.K. van H., gedrukt., 1787; 1004; 1 deel
        - "lets voor de armen", geschrift door G.K. van H., 1799; 1000; 1 deel
        - Verhandeling "De Unie van Utrecht hersien 1799", door G.K. van H., ontwerp., 80; 1 stuk
        - "Verklaring aan het Staatsbewind over de staatsregeling", artikel door G.K. van H., met Franse vertaling, gedrukt., 1801; 1009; 2 stukken
        - "Gedachten over 's Lands finantiën", artikel van G.K. van H. betreffende de belastingen., 1802; 1002; 1 deel
        - "Brieven aan een participant in de Oost Indische Compagnie", met 2 vervolgwerken., 1802-1803; 1010; 3 delen
        - "Memorie over den Tegenwoordigen Staat van den Handel en de Culture in de Oost Indische Bezittingen van den Staat", door G.K. van H., 1804; 1001; 1 deel
        - "Opinion sur le projet du système général d'impositions", artikel door G.K. van H, gedrukt., 1821; 1003; 1 deel
        - "Christendom der Protestanten", verhandeling door G.K. van H., afschrift., c. 1826; 360; 1 omslag
        - "Advies over de verhandeling betreffende de oorzaken van het verval van de Nederlandse handel en de middelen tot herstel en/of (?) uitbreiding van de zelve", artikel door G.K. van H., gedrukt., 1828; 1005; 1 deel
        - "De Geest in Europa", politieke beschouwing door G.K. van H., maart 1828; 488; 1 stuk
        - "De Vrede - 3 november 1830", artikel over de vrede met België door G.K. van H., gedrukt., 1008; 1 deel
        - "De scheiding van België in derselver gevolgen getoetst", gedrukt., 10-9-1830; 1011; 1 deel
          auteur is onbekend !
        - Lettres sur la prosperité publiques adressées à un Beige dans les années 1828-1830, door G.K. van H., september 1830; 77; 2 delen / 1 omslag (?)
        - "De Prins van Oranje", artikel door G.K. van H., 1830, met een brochure ter bestrijding van genoemd artikel, gedrukt., 1047; 2 delen
        - "Vrije gedachten van een burger over het verval van 't gemenebest der vereenigde Nederlanden" (door G.K. van H. ?), gedrukt., 1782; 1017; 1 deel
    - Willem van Hogendorp (1765-1835) en Hermina Clara Bonn (1744-1831)., 26.
      - Belastingzaken., I.
        W.v.H. was directeur der belastingen te Amsterdam
        - Stukken houdende benoemingen en ontslag van mr. W. van Hogendorp (1765-1835) voor diverse betrekkingen., 1787-1814; 857; 7 stukken
        - Kwitantie voor W.v.H, voor betaald ambtsgeld, groot ƒ 1200 ponden., 25-2-1788; 207; 1 stuk
          Zie 208
        - Kwitantie voor W.v.H. groot ƒ 120,- voor betaald ambtsgeld., 16-2-1791; 208; 1 stuk
          Zie 207 en 538
        - Stembriefje van Wiilem van H. t.b.v. de stemming op 27-10-1795 voor het "Reglement over de Ambten", gedrukt., 26-10-1795; 852; 1 stuk
        - Bijvoegsel tot de Courier van Amsterdam met artikelen over de Registratie, het Zegel, verkopingen van roerende goederen en hypotheken (i.v.m. het feit dat het Franse belastingstelsel op 1-1-1812 in Nederland zal worden ingevoerd)., 21-11-1811; 173; 1 stuk
        - Stukken van Willem v. H. (broer van G.K.), ontvangen in zijn hoedanigheid van direkteur der Belastingen te Amsterdam., 1812-1818; 182; 1 omslag
          Zie 164-178
        - Aantekeningen van W. van H. over het recht van Successie., okt. 1814; 166; 1 stuk
        - Aantekeningen van W.v.H. (1765-1835) als direkteur van de belastingen te Amsterdam betreffende het gebruik van het zegel op (notariële) akten e.d., juli 1815; 164; 3 stukken
          Zie 169
        - Verhandelingen van W.v.H. over de belastingen (in het algemeen)., febr. 1815; 167; 1 stuk
        - Artikelen ?/Requesten en Memorie van Toelichting over het gebruik van het zegel op (notariële) akten, opgesteld door W.v.H., 1815; 171; 1 omslag
        - "Ontwerp ener onderlinge waarborging tegen hoge brood prijsen", door W.v.H., gedrukt., 1817; 179; 1 deel
        - Brieven aan W.v.H. van Van Maanen, van Erckelens, van der Falle, J.C. Sontag e.a. over zaken betreffende de belastingen., 1817; 183; 7 stukken
        - Briefwisseling van W. van Hogendorp (broer van G.K.) in zijn kwaliteit als direkteur der belastingen van de provincie Noord-Holland te Haarlem met onderscheidene personen, originelen en concepten., c. 1823-1826; 855; 1 omslag
        - Stukken betreffende de permanente commissie uit het Amortisatie-Syndicaat, waarin W.v.H. zitting had., jan. 1824 - maart 1824; 204; 1 omslag
        - Koninklijk Besluit van 16 sept. 1825 no. 110. houdende bepalingen voor het bestuur van en het toezicht op de directe belastingen, afschrift, gedrukt., 16-9-1825; 205; 1 stuk
        - Staten van dienst, briefwisselingen e.d., afkomstig van W.v.H. (X 4) i.v.m. zijn pensionering., 1822-1826; 850-851; 1 omslag
          - Bestanddeel 1, 850
          - Bestanddeel 2, 851
        - Lijst van broodprijzen gedurende de jaren 1770-1816., Z.d.; 181; 1 stuk
        - Naam- en adreslijst der brood- en banketbakkers te Amsterdam., Z.d.; 180; 1 stuk
        - Aantekeningen over controle-systemen betreffende het in 1812 nieuw in te voeren belastingstelsel., Z.d.; 178,177; 2 stukken
          - Bestanddeel 1., 177
          - Bestanddeel 2., 178
        - Overzicht van de Franse systemen voor wat betreft Privileges en Hypotheken., Z.d.; 175; 1 stuk
        - Artikelen over het recht van Registratie van de hand van W.v.H., Z.d.; 174; 1 stuk
        - Artikelen over het recht van eigendomsovergang van de hand van W.v.H., Z.d.; 172; 1 omslag
        - Aantekeningen van W.v.H. betreffende de concept-ordonnantie op het zegel., Z.d.; 170; 1 lias
        - Aantekeningen van W.v.H. betreffende het gebruik van het zegel op een akte., Z.d.; 169; 1 stuk
          Zie 164
        - Stuk houdende het antwoord aan de Souvereine Vorst Willem 1 van W.v.H, over het zegelrecht, recht van griffie etc., afschrift., Z.d.; 168; 1 stuk
        - Artikelen van "van Gravendeest": "Boeten en Justitiekosten"., Z.d.; 176; 2 stukken
      - Particuliere stukken., II.
        - Bewijs van eedsaflegging, met formulier van de Poorterseed, van Willem van H. (broer van G.K.) als poorter der stad Haarlem., 19-2-1788; 206; 2 stukken
        - Kwitantie voor W.v.H. betreffende het "paardegeld" (een soort paardebelasting)., 26-5-1788; 210; 1 stuk
        - Kwitantie voor W.v.H. voor het betalen van redemptiegeld (personele belasting), van Haarlem., 1-1-1789; 209; 1 stuk
        - Extract uit het doopregister van de Waalse kerk te Rotterdam (van de doopinschrijving) van Willem van Hogendorp (broer van G.K.), zoon van Willem van H. en Carolina Wilhelmina van Haren, geboren 9 mei 1765 (overleden 1835)., 17 sept. 1800; 66; 1 stuk
        - Notariële akte waarbij Willem van H. zich terugtrekt uit de handelszaak van zijn broer G. K., met "nadere overwegingen omtrent het te sluiten contract", door Willem van H., c. 1800 (!); 102; 2 stukken
          Zie 47
        - Ingekomen - en minuten van uitgaande brieven aan (van?):, ---
          - Mr. Israël (Isaäc) Da Costa (van 1818-1838), 216
          - Mr. Israël (Isaäc) Da Costa (van 1818-1838), 217
          - Mr. Israël (Isaäc) Da Costa (van 1818-1838), 218
          - Carel Sirardus Willem v.H., 282
          - Carel Sirardus Willem v.H., 283
          - Carel Sirardus Willem v.H., 291
          - Gijsbert Karel v.H., 106
          - Gijsbert Karel v.H., 141
          - (vader) Willem v.H., 11
          - W. Overbroek, 679
          - LV. Warin, 856
    - Anna (Catharina Wilhelmina) van Hogendorp (1766-1802, zuster van G.K.)., 27.
      - Brieven aan Anna (zuster van G.K.) C.W. van H. te Delft, van familieleden., 1797-1799 en z.d.; 126; 7 stukken
      - Lijst van onkosten, gemaakt n.a.v. het overlijden van Anna Catharina Wilhelmina van Hogendorp (1766-1802, zuster van G.K.)., 6 maart 1802; 202; 2 stukken
        Zie 125, 126, 128, 129, 130
      - Notariële akte van de afdoening van 1/5 deel van de erfenis van Anna C.W. van H. (zuster van G.K., overleden 29(?)-2-1802) aan de vier kinderen van haar zuster Geertruida (1767-1800), gehuwd geweest met Jhr. Adriaan van den Santheuvel., oktober 1820; 130; 1 stuk
      - Testamenten van Anna (A.C.W.) van H. (zuster van G.K.), 19 nov. 1800, afschriften., 2 dec. 1801; 129; 2 stukken
        Zie 125
      - Notariële akte van de nalatenschap (van de boedel) van Anna Catharina Wilhelmina van H. (zuster van G.K.) (1766-1802, 29?-2)., 125; 1 omslag
        Zie 129
      - Tekeningen van Anna (en Geertruida) van H. (zusters van G.K.). (substantie ?)., Z.d.; 34
    - Frits van Hogendorp (1769-1804)., 28.
      p.m. doorgehaalde beschrijving 431-438 achterzijde kop-fiche
      - Brieven van C.W. van Haren aan haar zoon F.v.H. (Frits) (N? 6)., 1785-1786; 429; 5 stukken
    - Hester van Hogendorp (1791-1833) en Jhr. Mr. Anthony Warin (1772-1852)., 29.
      - Brieven van Frits van H. aan zijn zuster Hester (B b 2)., 5-5-1828 - 1-6-1828; 383; 4 stukken
      - Notariële akte waarin Hester van H. (B b 2) het vruchtgebruik van haar vermogen na haar dood opdraagt aan haar echtgenoot Jhr.Mr. Antoni Warin., 24-2-1830; 347; 1 stuk
      - Brief van G.K. aan zijn dochter Hester van H. (B b 2) (over religieuze onderwerpen), afschrift., 5-10-1831; 361; 1 stuk
      - Brieven van Frederik van H. (B b 9) aan zijn zuster Hester Warin van H. (B b 2)., 31-8-1831; 355; 1 stuk
      - Inventaris der nalatenschap van Hester van H. (Bb2). geboren 5-8-1791, gehuwd 5-6-1828, overleden 2-2-1833)., 25 mei 1833; 350; 1 stuk
      - Inventaris der nalatenschap van Hester Warin, geb. van H. (B b 2, dochter van G.K.), overleden 2-2-1833 - geb. 5 aug. 1791), afschrift., 31 mei 1833; 329
      - Stukken betreffende (de verdeling van) het vruchtgebruik (van de nalatenschap ?) van Mr. A. Warin (echtgen. van Hester van H.) en van Hester Warin v. H. (Bb2), overleden., 1852; 354; 1 omslag
        A.W. geb. 31-12-1772, overl. 23-11-1852 / H.v.H. geb. 5-8-1791, overl. 2-2-1833
      - Lofdicht, van de hand van Hester van H. (2e dochter van G.K.), Nederlandse vertaling van G. K., Z.d.; 156; 1 stuk
    - Maria(nne?) Rengers van Hogendorp (1793-1862) en Louis Philippe Baron Rengers(1795-1866)., 30.
      3e kind van G.K
      - Gedichten op religieus gebied, met enkele afschriften, door haar gemaakt, van gedichten van haar vader G.K., 1794-1845; 368; 1 omslag
      - Aantekeningen over de Godsdienst, door Mina ( = Mimi) Rengers van Hogendorp (3e kind van G.K.), 1809 geschreven op Adrichem, met een begeleidend schrijven van M. Rengers v. H., gedateerd., 3 maart 1859; 72; 2 stukken
        Zie 49
        ommezijde: Dit is Jvr. Maria van H. geb. te ... 16 juni 1793 (3e kind van G.K.), huwt met Louis Philippe Baron Rengers
      - "Dagboek" van Maria van H. (B b 3, 1793 -, x Rengers)., 1809-1816; 836; 1 deel
      - Testament van Otto Jan Herbert graaf van Limburg Stirum, weduwnaar van Josephina Arnoldina Baronesse Rengers, met diverse berekeningen, afschrift., 23-4-1840; 548; 1 katern
      - Reglement van de Burgerwacht te 's-Gravenhage, afschrift., 10-4-1848; 547; 1 stuk
        L.P. Rengers, echtgenoot van Mimi v.H. (B b 3), kamerheer des konings, was één der commandanten
      - Akte van huwelijkse voorwaarden van Maria Rengers van Hogendorp en Lodewijk Philippus Baron Rengers, afschrift., 6-2-1862; 335; 1 stuk
        Zie 547
      - Rekening en verantwoording van de nagelaten gelden van Jonkheer Albertus Emilius Lamoraal Rengers en zijn echtgenote Frouckje Elisabeth van Aylva, uittreksel., maart 1862; 847; 1 stuk
      - Rekening en verantwoording over de nalatenschap (van de boedel ?) van wijlen Maria Rengers van H. door haar echtgenoot Louis Philippe Baron Rengers., Z.d.; 372; 5 stukken
      - Notities van Mimi Rengers (1793 - ) = Maria Rengers v. H., 3e kind van G.K., over de voorzienigheid., Z.d.; 49; 1 stuk
        Zie 72 en 73
      - Testament van Maria Rengers van H. (B b 3, 16 juni 1793 - 26 juli 1862), afschrift., Z.d.; 371; 1 stuk
      - Ingekomen - en minuten van uitgaande brieven aan (van?):, ---
        - Marianne (Mimi), ---
        - Henrik v.H., 226B
        - Margo v.H., 223
        - Margo v.H., 227B
        - Willem v.H., 226A
        - Willem v.H., 366
        - W. de Witte van Citters, 73
    - Willem van Hogendorp (1795-1838), ongehuwd, 4e kind van G.K., 31.
      - Doopinschrijving van W.v.H., geb. 17-3-1795, op 25-3-1795 door G. Payen / Extract uit het doopregister der Waalse kerk te Rotterdam., 2 mei 1811; 273; 1 stuk
      - Doopbewijs/-inschrijving van W.v.H., geboren 17-3-1795, gedoopt 25-3-1795 in de Waalse kerk te Rotterdam, uittreksel / extract uit het doopregister., 17-6-1813; 254; 1 stuk
      - (hoort bij 624): doorgestreepte beschrijving achterzijde: Aantekeningen en afschriften van stukken betreffende de inlijving van Willem (B b 4) als garde d'honneur., juni - november 1813; 625; 1 omslag
      - Beschouwingen en Herinneringen door W. v. H. over zijn Leidse studiejaren., Z.d. (c. 1814); 257; 1 omslag
      - Souverein Besluit van 12-4-1814 nr. 51 houdende de benoeming tot 1e luitenant bij de Generale Staf van Willem v. H., afschrift., 265; 1 stuk
      - Lastbrief voor W. v. H., om zich (als 1e luitenant) te begeven naar het Hoofdkwartier van de Souvereine Vorst Willem I., 23-4-1814; 272; 1 stuk
      - Koninklijk ( = Souverein) Besluit dd. 21 juni 1814 houdende het ontslag uit de militaire dienst van W. van H., afschrift., 21-6-1914; 266; 1 stuk
      - Bewijs van lidmaatschap van het juridisch dispuut de "Zeshoek" van W. van H., student in de rechten., 27-11-1814; 255; 1 stuk
      - Ontslagbewijs, uitgereikt aan Willem v. H. als korporaal bij de Nationale Militie., 30-11-1815; 248; 1 stuk
      - Certificaat van vrijstelling uit/van de Nationale Militie van W.v.H., 3 juli 1818; 262; 1 stuk
      - Bewijs van buitengewoon lid(maatschap) van W.v.H. van "Sodalitium Per Augusta ad Augusta" aan de Universiteit te Leiden., 12 mei 1819; 253; 1 stuk
        géén doctorsbul!!
      - "Ex jure publico promta de Gulielmo III", dissertatie van Willem van H. (B b 4, 1795-1838) aan de Leidse Universiteit, gedrukt., 27 mei 1819; 1014; 1 deel
      - Bewijs van eedaflegging van W.v.H. als advocaat, extract uit de minuten berustende ter griffie van het Hooggerechtshof te 's-Gravenhage, afschrift., 6 juli 1819; 274; 1 stuk
      - Bewijs van lidmaatschap van de Hollandsche Maatschappij voor kunsten en wetenschappen, uitgereikt aan W.v.H., 5-4-1821; 249; 1 stuk
      - Koninklijk Besluit van 8-8-1821 nr. 87 houdende de benoeming van W.v.H, tot referendaris van de 2e klasse bij de Raad van State, afschrift., 267; 1 stuk
      - Koninklijk Besluit van 31-3-1822 nr. 10 houdende vaststelling van het tractement van W.v.H. als referendaris bij de Raad van State, afschrift., 268; 1 stuk
      - Litho's met afbeeldingen van Cornelis Elout en W. van H. (zoon v. G.K.), gekleed in inlandse dracht, Palembang., febr. 1823; 287; 7 exemplaren
      - Koninklijk Besluit van 20-8-1825 nr. 120, betreffende zijn benoeming als toegevoegd ambtenaar aan de Commissaris Generaal in Nederlands Indië Du Bus du Gisignies, afschrift., 275; 1 stuk
        Zie 276 en 277
      - Brief aan W.v.H. betreffende zijn tractement i.v.m. zijn betrekking van toegevoegd ambtenaar aan de Commissaris Generaal in Nederlands Indië Du Bus du Gisignies. uittreksel uit het register der handelingen en resolutiën van de minister van Marine en Koloniën., 24-8-1825; 276; 1 stuk
        Zie 275 en 270
      - Begeleidingsbrief (aan W.v.H.) van het Koninklijk Besluit, genoemd in 275, van de Gouverneur der provincie Zuid-Beveland (?), du Bus du Gisignies., 23-8-1825; 277; 1 stuk
        Zie 275
      - Taxatie van onroerende goederen / landerijen toebehorende aan Willem van H. (B b 4 ??, waarschijnlijk wel), op verzoek van G.K. i.v.m. het overlijden van diens echtgenote Hester Clifford., 27-12-1826; 348; 1 stuk
      - Bewijs van lidmaatschap van het "Bataviaasch Genootschap van Kunsten en Wetenschappen", uitgereikt aan Willem van H., 7-11-1828; 247; 1 stuk
      - Brief in antwoord op een request van W.v.H. inzake zijn ambt van commissaris-generaal (??) in Nederlands Indië (bedoeld: ambtenaar toegevoegd aan ?), van de Minister van Staat, Commissaris Generaal over Nederlands Indië., 15-11-1828; 270; 1 stuk
        Zie 276
      - Koninklijk Besluit houdende de benoeming van W.v.H. tot referendaris der 1e klasse bij de Raad van State., 21-8-1830; 252; 1 stuk
      - Fragment van een buitenlands paspoort van (W.v.H. ?)., 1834; 259; 1 stuk
      - Bewijs van lidmaatschap van de Maatschappij voor de Natuur- (?) en Letterkunde "Diligentia" (L. Voorhout Den Haag) van W.v.H., 13-3-1835; 251; 1 stuk
      - Paspoort van W.v.H., uitgereikt., 26-8-1835; 250; 1 stuk
        Zie 258
      - Visum van de consul van het Koninkrijk der Nederlanden te Parijs, uitgereikt aan W.v.H., 10-12-1835; 260; 1 stuk
      - Lijst van ontvangsten van de familie Van Haren, opgesteld door J.W. Alsma, met bijbehorende correspondentie met W. v. Hogendorp., 1837-1838; 349; 1 omslag
      - Verklaring van de voorzitter van de Raad van State dat W.v.H. de eed heeft afgelegd als lid van de Raad op 19 juni 1838., 19-6-1838; 269; 1 stuk
        Zie 263
      - Koninklijk Besluit van 15 juni 1838 nr. 107, houdende de benoeming van W.v.H. tot lid van de Raad van State., 17 juni 1838; 263; 2 ? stukken
        Zie 269
      - Testament van W.v.H. (B b 4), uittreksel., 19 juli 1838; 334; stuk
      - Inventaris van de boedel van W.v.H., overleden 1838 (B b 4), afschrift., 25 juli 1838; 336; 1 stuk
      - Verslag van Willem van Hogendorp (1795-1838, 4e kind van G.K.) van het overlijden van zijn vader G.K. op 6 aug. 1834, met een levensschets., 3 dec. 1838; 71; 7 stukken
        klopt niet met sterfdatum, vermeld op het vorige stuk!
      - Frans Binnenlands Paspoort van de Burgemeester van Valenciennes naar Parijs voor W. van Hogendorp., 1839; 258; 1 stuk
        klopt niet, leefde 1795-1838
      - Akte van Boedelscheiding van W. van H. (1795-10 juli 1838, B b 4), uittreksel., 5 april 1839; 333; 3 stukken
        Zie 326
      - Akte van boedelscheiding van W. v. Hogendorp (1795-1838, zoon van G.K., B b 4), overleden op 10 juli 1838. uittreksel., 5 april 1839; 326; Zie 333
      - Gedichten, gemaakt door W. v. H., in zijn Leidse studiejaren., Z.d.; 256; 1 stuk
      - Verslag van de vergadering van de Ridderschap van Holland van 1 juni (?) 1821 waarbij o.m. Jhr. W. v. Hogendorp tot lid werd benoemd, uittreksel., Z.d.; 271; 1 stuk
      - Beschouwingen over de briefwisseling genoemd in 624 van Willem van H. (B b 4) met zijn vader G.K. van H., door F. v. H. (B b 9) ?., Z.d.; 626; 6 bladen-1 omslag
        moet dit bij Frits van H. (B b 9)?
      - Binnenlands papspoort, uitgereikt in Nederlands Indië aan W. van H. (1795-1838)., Z.d.; 320; 1 stuk
      - (Afbeelding ? v.e.) Wapen van een Nederlands-Indisch vorstenrijkje., Z.d.; 289; 1 stuk
      - Ingekomen - en minuten van uitgaande brieven van:, ---
        - A. Capadose, 278
        - Frits van H., 219
        - Frits van H., 500
        - Gijsbert Jacob v.H. (1783-1845) C c 3, 378
        - Gijsbert Karel v.H., 70
        - Gijsbert Karel v.H., 74
        - Gijsbert Karel v.H., 431
        - Gijsbert Karel v.H., 624
        - P.G.H. Praetorius., 433
        - Baron G. de Stassart, 288
    - George Karel van Hogendorp (1796-1816)., 32.
      5e kind van G.K. (ongehuwd)
      - Souverein Besluit houdende de benoeming van Georg Karel van H. tot 2e luitenant, extract., 11 maart 1814; 236; 1 stuk
      - Brief van de Commissaris Generaal van het Departement van Oorlog aan G.K. van H. over zijn benoeming tot 2e luitenant., maart 1814; 235; 1 stuk
      - Koninklijk Besluit van 9-11-1815 nr. 79 houdende de aanstelling van G.K. van H. tot 1e luitenant der Generale Staf, uittreksel., 264; 1 stuk
      - Schrijven van de Commissaris-Genraal van Oorlog aan G.K. van H., hem mededelende dat hij bij K.B. van 9 nov. 1815 nr. 79 werd benoemd tot 1e luitenant., 25 nov. 1815; 234; 1 stuk
    - Dirk van Hogendorp (1797-1845) en Marianne Catherine van Hogendorp (1805-1878)., 33.
      hij: 6e kind van G.K.
      zij: dochter van Willem, broer van G.K. !!
      - Reglement van het "Civiel Weduwen- en wezenfonds" in Nederlandsch Indië", gedrukt., 24-1-1837; 310; 1 stuk
      - "Beleid der Regering in Ned. Indië" (gezonden aan D.v.H.), Extract uit het Reglement op het beleid der Regering in Nederlandsch Indië., Z.d.(c.1839); 312B; 1 stuk
      - Lijsten van benodigdheden voor een officier der Genie die naar Oost-Indië vertrekt., 4 febr. 1840 en z.d.; 308; 2 stukken
      - Besluiten van de Gouverneur-Generaal van Nederl. Indië, gezonden aan D.v.H. als lid van de Raad van Indië, waarvan één gedrukt exemplaar, ontwerpen., 20 sept. 1839 - 16 juni 1840; 312A; 2 stukken
      - Gedicht, gemaakt door I. da Costa, n.a.v. het overlijden van Dirk van H. (1797-1845) op 18 maart 1845., 22-3-1845; 286; 1 stuk
      - Schrijven van ... aan Jhr.Mr. Dirk v. H. (1797-1845) betreffende een aan hem te verstrekken lening bij zijn vertrek naar Indië., Z.d.; 323; 1 stuk
      - Ingekomen - en minuten van uitgaande brieven (1821 - 1846) van:, ---
        - Mr. J.G. Bosch van Drakestein, 297
        - A. Capadose, 279
        - A. Capadose, 280
        - L. Cnopius, 311
        - Isaac Da Costa, 460
        - "J. Daniels en Zn", 306
        - J. Delprat, 307
        - G.G. de Eerens, 313
        - Jacob Hartsen, 296
        - Van Heekeren, 302
        - A.V. van Hoboken, 305
        - C.S.W. van Hogendorp, 301
        - D.C.A. v.H, 303
        - Frits v.H, 75
        - Frits v.H, 284
        - G.K. v.H, 389
        - K.C. Alexander v.H, 300
        - Willem v.H, 225
        - Willem v.H, 298
        - Willem Karel Lodewijk v.H, 299
        - brieven waarvan afzender niet bekend is, 304
        - brieven waarvan afzender niet bekend is, 434
    - Henrik van Hogendorp (1842-1924)., 34.
      8e kind van Dirk van H., zoon van G. K
      - "De ontbinding der volksvertegenwoordiging in de constitutionele monarchie", proefschrift van Henrik v.H. (1842-1924, zoon van B b 6 Dirk) aan de universiteit van Leiden, gedrukt., 1868; 1034; 1 deel
      - Brief aan H. v. H. (zoon van Dirk v.H., 1842-1924) (in de Parkstraat te Den Haag) van Josephine van Randwijck-v.H. (wie is dit ?)., 10-4-1889; 138; 1 stuk
      - "De octoberdagen van het jaar 1830", artikel door Mr. H. v. H. (1842-1924, zoon van Dirk, B b 6), overdruk uit "Onze Eeuw", 5e jaargang, gedrukt., 1905; 1035; 1 deel